---
title: "Traducción, validación, y adaptación del español al Kreyol–creole haitiano de la Escala de Depresión del Centro de Estudios Epidemiológicos (CESD-R-20)"
author: "a; b; c; d; e; f"
date: "June 17 2023"
output: html_document
---

```{r setup, include=FALSE}
knitr::opts_chunk$set(echo=T)
```

## Material de Replicación

En este repositorio almacenamos el materia de replicación de la publiación "Traducción, validación, y adaptación del español al Kreyol–creole haitiano de la Escala de Depresión del Centro de Estudios Epidemiológicos (CESD-R-20)"

### Autores
Las y los autores de este manuscrito son:
Juan Paulo Marchant Espinoza
José Miguel Cabezas, [jose.cabezas@uss.cl](jose.cabezas@uss.cl) [orcid](https://orcid.org/0000-0002-9173-0564)

Claudia Rafful
Ana Espinoza-Ortiz
Tamara Otzen
Alejandra Martínez
Carla F. Olivari
Mercedes Mercado Órdenes
Esteban Calvo
Judeline Cheristil
Teresita Rocha-Jimenez, PhD



```{r cars}
summary(cars)
```

## Including Plots

You can also embed plots, for example:

```{r pressure, echo=FALSE}
plot(pressure)
```

Note that the `echo = FALSE` parameter was added to the code chunk to prevent printing of the R code that generated the plot.
